臺灣臺中地方法院民事裁定
111年度亡字第52號
聲  請  人  章柏欽  

上列聲請人聲請宣告失蹤人章松元死亡事件，本院裁定如下：
    主  文
一、宣告章松元【男，民國00年0月00日生，最後設籍地址：臺
    中市○○區○○路000號（臺中○○○○○○○○○），身分證統一編號：
    Z000000000號】於民國102年7月1日晚上12時死亡。
二、聲請程序費用由章松元遺產負擔。
　　理  由
一、聲請人聲請意旨略以：失蹤人章松元（下稱失蹤人）為聲請
    人之父，失蹤人自民國93年5月失蹤後即未歸返，迄今音訊
    全無、生死不明，失蹤已逾17年，爰依法聲請對失蹤人為死
    亡宣告等語。
二、按失蹤人失蹤滿7年後，法院得因利害關係人或檢察官之聲
    請，為死亡之宣告；失蹤人為80歲以上者，得於失蹤滿3年
    後，為死亡宣告；又受死亡宣告者，以判決內所確定死亡之
    時，推定其為死亡；前項死亡之時，應為前條各項所定期間
    最後日終止之時，民法第8條第1項、第2項、第9條第1項、
    第2項前段分別定有明文。
三、經查：
㈠、聲請人所主張之事實，業據其提出戶籍謄本、親屬系統表、
    入出國日期證明書為證，復經本院依職權調取失蹤人之入出
    境資訊連結作業、稅務電子閘門財產所得調件明細表、臺灣
    高等法院前案紀錄表、在監在押全國紀錄表、健保投保及就
    醫紀錄，並有臺中市政府社會局回函、臺中市生命禮儀管理
    處函文在卷可佐，均查無失蹤人現仍生存或活動之情形，自
    堪信聲請人之主張為真實。惟就失蹤人最後失蹤之日期，依
    本院查詢之臺灣高等法院前案紀錄表觀之，失蹤人於95年間
    尚涉及刑事案件，堪認失蹤人最遲於95年間失蹤。而依民法
    第124條第2項規定：「出生之月、日無從確定時，推定其為
    7月1日出生。知其出生之月，而不知其出生之日者，推定其
    為該月15日出生。」本件自應類推適用該條之規定，是應推
    定其於95年7月1日為失蹤日，併此敘明。
㈡、本件失蹤人於95年7月1日即失蹤，迄未尋獲，算至102年7月1
    日屆滿7年，揆諸前揭規定，聲請人聲請對失蹤人為死亡之
    宣告，再經公示催告程序申報期間屆滿，仍未據失蹤人陳報
    生存或知其生死者陳報其所知之情形下，自有理由，應予准
    許。依民法第9條第2項規定，並應以失蹤屆滿7年之日終止
    之時即102年7月1日晚上12時，作為確定其死亡之時，爰宣
    告如主文第一項所示。
四、聲請程序費用負擔之依據：家事事件法第154條第3項。
中　　華　　民　　國　　111 　年　　6 　　月　　7 　　日
                   家事法庭     法  官　謝珮汝
以上正本係照原本作成。
如對本裁定抗告，須於裁定送達後10日內向本院提出抗告狀（須
附繕本），並繳納抗告費新臺幣1,000元。
本裁定確定後30日內，應至戶政事務所辦理死亡登記。
中　　華　　民　　國　　111 　年　　6 　　月　　7 　　日
                                書記官　劉燕媚